Elvin Josué Cáceres Suazo

Full Stack Developer / React Developer

Soy desarrollador Full Stack con más de 3 años de experiencia. Me especializo en el desarrollo de software para aplicaciones web y móvil multiplataforma usando tecnologías como react, react native y flutter. Gusto trabajar con herramientas para la colaboración de proyectos, a su vez me apasiona trabajar ordenadamente y escribir código limpio pensando en la escalabilidad del producto. Me gusta seguir las buenas prácticas de desarrollo y estándares actuales.

EXPERIENCIA PROFESIONAL

Desarrollador Full Stack en Astro Valley

Mayo 2020 - Actualidad · [Comayagua, Honduras] [StartUp, B2B]

RESPONSABILIDADES

- Participé en el diseño, planificación y desarrollo de un proyecto que es una plataforma de delivery llamada **Home Marker**. Consta de una aplicación cliente y un panel administrativo que gestiona los pedidos entrantes y el inventario.
- Participé en el diseño, planificación y desarrollo de un proyecto que es un servicio de taxis llamado **Go.** Consta de una aplicación cliente, aplicación de conductor y un panel administrativo que gestiona las cuentas de los conductores y lleva el seguimiento de las carreras.

LOGROS CLAVES

- Para el proyecto **Home Market** creé la aplicación cliente, el panel administrativo, la base de datos y los servicios que comunican todas las aplicaciones, posteriormente participé en el despliegue y mantenimiento de las mismas en las tiendas de **App Store** y **Play Store**.
- Para el proyecto de **Go** creé las aplicaciones cliente y conductor, el panel administrativo, la base de datos y los servicios que comunican todas las aplicaciones, posteriormente participé en el despliegue y mantenimiento de las mismas. Actualmente se está realizando el despliegue de **App Store** y **Play Store**.

TECH STACK: Flutter, Angular, Ionic 6, TypeScript, NodeJs, Express, Firebase, JWT, MongoDB

Desarrollador Full Stack en Appland

Junio 2022 - Abril 2023 · [Tegucigalpa, Honduras] [Consultoría de Software, B2B]

RESPONSABILIDADES

- Participé en el desarrollo de un proyecto enfocado para la fidelización de clientes en la compra de medicamentos en farmacias llamado Luveck. Mediante la compra de ciertos medicamentos los usuarios registrados tienen derecho a canjear una unidad más del mismo medicamento.
- Participé en el desarrollo de un proyecto que es un servicio de taxis llamado **SEVEN.** Consta de una aplicación cliente, aplicación de conductor y un panel administrativo que gestiona las cuentas de los conductores y lleva el seguimiento de las carreras.
- Contribuir a la planificación y análisis de requerimientos de otros proyectos entrantes.

LOGROS CLAVES

- Para el proyecto Luveck creé la landing page y la parte front-end del panel administrativo.
- Para el proyecto **SEVEN** creé las aplicaciones cliente y conductor, el panel administrativo, la base de datos y los servicios que comunican todas las aplicaciones.

TECH STACK: Angular, Ionic, React, React Native, NodeJS, JWT, TypeScript, MongoDB, ESLint,

Habilidades

Habilidades Técnicas

- ✔ HTML, CSS y JS
- ✓ TypeScript
- ✔ React y NextJS

Redux ToolkitMaterial UI

✓ Tailwind CSS

- ✓ Style Component
- ✔ Atomic Design
- ✔ GIT y GitHub

Otras Habilidades Técnicas

- ✔ React Native
- ✓ Flutter
- ✓ Angular 17

- ✓ Firebase
- ✓ NodeJS, ExpressJS y JWT
- ✓ SQL y NoSQL
- ✓ Scrum

Habilidades Blandas

- Muy Organizado
- ✔ Perseverante

- 🗸 Trabajo en Equipo
- ✓ Comunicativo

- Iniciativa
- Respetuoso

Educación

Ingeniería en Sistemas en la Universidad Politécnica de Honduras

Enero 2017 – Septiembre 2022 [Comayagua, Honduras]

Bachiller Técnico en Computación en el Instituto Marista La Inmaculada

Enero 2010 – Diciembre 2015 [Comayagua, Honduras]

Idiomas

Español Nativo, Inglés B1.

Referencias

Ing. Mariela Martínez mariela.martinez@ficohsa.com (504) 9645-4981

Ing. Luis Fernando Solano lsolano@goconsultores.com (504) 9859-9100